臺灣臺北地方法院民事判決　　　　　　　　　　　　九十三年度訴字第三０七二號
　　原　　告　乙○○
　　被　　告　甲○○
右當事人間請求損害賠償等事件，於民國九十三年十月十九日言詞辯論終結，本院判
決如左︰
    主      文
被告應給付原告新台幣伍萬零伍佰拾元，及自民國九十三年八月二日起至清償日止
按週年利率百分之五計算之利息。
原告其餘之訴駁回。
訴訟費用由被告負擔二分之一，餘由原告負擔。
本判決原告勝訴部分得假執行。
原告其餘假執行之聲請駁回。
    事實及理由
一、原告主張：被告於民國九十二年五月三十一日以棍棒從背後猛擊原告頭部，原告
    以雙手抱護頭部，導致原告之左手食指指骨骨折，經就醫及復健依然左手食指近
    端關節痛併僵直，刑事部分經以刑事判決處被告拘役五十日確定在案。原告因傷
    至醫院看診及復健支出醫療費用共計新台幣（下同）四千五百三十元。又原告因
    被告之傷害，失去原有工作，導致半年無收入，每月減少薪資收入四萬三千元，
    半年共減少收入二十五萬八千元。且原告因受傷致左手無法如以前著力，無法操
    控大客車，僅能勉強駕駛小客車，致原告受有每個月減少薪資三千元收入之損害
    ，則至原告六十五歲退休為止十三年共減少收入收入四十六萬八千元，依霍夫曼
    式扣除期前利息，被告應賠償二十八萬三千六百三十六元。原告受傷期間精神倍
    感痛苦，被告應賠償非財產上損害十萬元。爰依侵權行為之法律關係，請求被告
    賠償醫療費用四千五百三十元、減少六個月薪資收入二十五萬八千元、減少勞動
    能力損失二十八萬三千六百三十六元、慰撫金十萬元，共計六十四萬六千一百七
    十二元（應係六十四萬六千一百六十六元之誤）及法定遲延利息等語。並聲明：
    (一)被告應給付原告六十四萬六千一百七十二元，及自起訴狀繕本送達翌日即九十
    三年八月二日起至清償日止按週年利率百分之五計算之利息。(二)願供擔保，請准
    宣告假執行。
二、被告則以：對原告請求醫療費用四千五百三十元部分不爭執。但原告之薪資未達
    四萬三千元，原告受傷當天就從馬偕醫院駕駛大客車回到千豐通運有限公司（下
    稱千豐公司），並非不能駕駛大客車，且原告受傷後沒多久就到九龍公司上班了
    ，並非無業等語，資為抗辯。並聲明：駁回原告之訴及假執行之聲請。
三、查原告主張被告於九十二年五月三十一日毆打原告，致原告受有左手食指指骨骨
    折之傷害之事實，為被告所不爭執，並據原告提出馬階紀念醫院診斷證明書為證
    （見本院卷第十六頁），堪信為真實。
四、按因故意或過失，不法侵害他人之權利者，負損害賠償責任。又不法侵害他人之
    身體或健康者，對於被害人因此喪失或減少勞動能力，或增加生活上之需要時，
    應負損害賠償責任。又不法侵害他人之身體、健康、名譽、自由、信用、隱私、
    貞操，或不法侵害其他人格法益而情節重大者，被害人雖非財產上之損害，亦得
    請求賠償相當之金額。民法第一百八十四條第一項前段、第一百九十三條第一項
    及第一百九十五條第一項前段分別定有明文。本件被告不法侵害原告之身體，既
    經認定，則原告主張依上開規定請求被告賠償原告因而所受之損害，即屬有據。
    茲就原告請求被告賠償之各項金額，應否准許，分述如下：
  (一)醫療費用部分：
    原告主張其因本件傷害支出醫療費用共計四千五百三十元之事實，為被告所不爭
    執，且據原告提出成功中醫診所門診明細收據、台北醫學大學附設醫院醫療費用
    收據、馬階紀念醫院醫療單據及上開三家醫院之診斷證明書為證（見本院卷第八
    至十七頁），是原告請求被告賠償醫療費用四千五百三十元，應予准許。
  (二)喪失或減少勞動能力之損害部分：
    原告主張其受傷後六個月不能工作損失薪資收入二十五萬八千元、至退休前減少
    勞動能力損失二十八萬三千六百三十六元云云，為被告所否認，並辯稱：原告受
    傷當天即從馬偕醫院將大客車開回千豐公司，且受傷後沒多久就到九龍公司上班
    ，並無不能駕駛大客車之情形等語。經查：
  1.本院函詢馬階紀念醫院因本件傷害原告不能駕駛大客車之期間、減少勞動能力之
    程度如何、構成殘廢等級第幾級及是否永久減損勞動能力，該院以九十三年九月
    一日馬院醫骨字第九三二七四一號函覆稱：原告於九十二年五月三十一日至該院
    急診就醫，經Ｘ光檢視發現左食指近端指節線性骨折，同年十一月十八日再度就
    醫，九十三年七月九日因左食指疼痛至骨科門診就醫，當時理學檢查發現左食指
    近端指間關節可伸展至約十度、屈曲至九十度，雖有活動受限，但若非精細之手
    指工作應仍勝任等語（見本院卷第二十八頁），且原告自承其於九十二年底有至
    九龍公司代班駕駛大客車等語（見本院卷第三十二頁），是原告主張其因受傷後
    已無法駕駛大客車，僅能勉強駕駛小客車，受有至六十五歲退休前每個月減少薪
    資三千元收入之損害共二十八萬三千六百三十六元云云，自無可取，其請求被告
    賠償減少勞動能力之損害二十八萬三千六百三十六元，即非有據。
　2.另原告主張其因被告之傷害，失去原有工作導致半年無收入云云，但原告自陳因
    本件事件發生後，千豐公司認為兩造不合就把兩造均解雇等語（見本院卷第二四
    頁），則依原告所述兩造失去原有工作之原因係因其等之僱用人千豐公司以其等
    不合之理由所為之解雇行為，不能證明原告有因本件傷害而造成六個月喪失勞動
    能力之情形。原告就其主張其因本件傷害而喪失勞動能力六個月一節，復未能舉
    證證明以實其說，亦不足取。是原告請求被告賠償六個月薪資收入二十五萬八千
    元之損害，亦屬無據。
  (三)慰撫金部分：原告主張其因身體受傷，精神所受痛苦甚大，請求非財產上損害金
    額十萬元，本院審酌兩造均為大客車司機，原為同事，原告因被告之毆打傷害行
    為，致受有左手食指指骨骨折之傷害，及其就醫、復原之狀況，且原告現年五十
    二歲，學歷為專科肄業，被告之學歷為陸軍官校肄業，目前為遊覽車司機，月薪
    二萬多元，沒有不動產等一切情狀，認原告請求賠償精神慰撫金十萬元，尚屬過
    高，應予核減為四萬六千元，方屬公允，其逾此數額之請求，為無理由，應予駁
    回。
  (四)綜上所述，本件被告應再賠償原告之金額為醫療費用四千五百三十元、精神慰撫
    金四萬六千元，共計五萬零五百三十元（4530＋46000＝50530）。
五、從而，原告基於侵權行為之法律關係，請求被告給付原告五萬零五百三十元及自
    起訴狀繕本送達翌日即九十三年八月二日起至清償日止按週年利率百分之五計算
    之利息，洵屬正當，應予准許。原告逾此部分所為之請求，為無理由，應予駁回
    。
六、本件為判決之基礎已臻明確，兩造其餘陳述，經審酌後，認均與本件之結論無礙
    ，爰不再一一論述，附此敘明。
七、本件原告勝訴部分，為所命給付之金額未逾新臺幣五十萬元之判決，應依職權宣
    告假執行。至原告敗訴部分，其假執行之聲請，因訴之駁回已失所附麗，應併予
    駁回。
八、據上論結：本件原告之訴為一部有理由，一部無理由，依民事訴訟法第七十九條
    、第三百八十九條第一項第五款，判決如主文。
中　　　華　　　民　　　國　　九十三　　年　　　十一　　　月　　  四　　日
                                        民事第五庭法  官  羅富美
右為正本，係照原本作成。
如對本判決上訴，須於判決送達後廿日內向本院提出上訴狀
中　　　華　　　民　　　國　　九十三　　年　　　十一　　　月　　  八　　日
                                                  書記官  郭錦賢
